# 股票期权公允价值修改

提问人：fengzhibo1124 时间：2017-06-23 12:07:43
背景： 公司 2015 年推股票期权激励，根据BS模型，得出公允价值 10 元。在BS模型中考虑了波动率，历史分红率，无风险利率等因素。 2016 年 5 月份，根据公司 2015 年度 10 派 10 派现方案。 问题： 审计师在 16 年度审计时提出，公允价值要根据利润分配方案进行调整。我查了《企业会计准则讲解 2010 》P181-195里面也没有规定因派现就得修改公允价值呢。 备注：根据我们的方案，被激励对象在等待期内是无权利获取股利的。

回答人：chenyiwei
作为一项基本原则，权益结算的股份支付在等待期内不确认所授予的权益工具（期权或限制性股票）的公允价值变动。但从你说的情况看，要考虑你当初授予日在测算期权公允价值时，是否恰当考虑了“激励对象在等待期内无权获得股利”这一因素的影响。如果没有恰当考虑，则前期的股份支付费用分摊会计处理就可能存在差错。

提问人：fengzhibo1124 时间：2017-06-26 11:31:50
我再说明一下方案，在用BS模型时，考虑了历史分红率5%。授予价格 20 元，在派现后，行权价 19 （20-1）。因为下调了行权价，是不是就是意味着获得了股利？

回答人：chenyiwei
此问题建议咨询金融工具估值方面的专业人士。